最　高　行　政　法　院　判　決
　　　　　　　　　　　　　　　　　　 96年度判字第00874號
上　訴　人　美商.3M新設資產公司(3M Innovative Properties
　　　　　　Company)
代　表　人　羅伯特.W.史普瑞格（Robert W.Sprague）
訴訟代理人　乙○○　律師
　　　　　　丙○○　律師
被 上訴 人　經濟部智慧財產局
代　表　人　甲○○
上列當事人間因發明專利申請事件，上訴人對於中華民國94年10
月12日臺北高等行政法院93年度訴字第3626號判決，提起上訴，
本院判決如下：
　　主  文
上訴駁回。
上訴審訴訟費用由上訴人負擔。
　　理  由
一、本件上訴人於90年3月19日以「具優異反覆洗滌效能之介電
    鏡反光附飾物」向被上訴人申請發明專利，並以西元2000年
    4月11日申請之美國第00000000號申請案主張優先權，經被
    上訴人編為第00000000號審查，不予專利。上訴人不服，申
    請再審查，並於92年11月11日申復及補送說明書、申請專利
    範圍修正本，修正發明名稱為「介電鏡反光附飾物」（下稱
    系爭案），案經被上訴人再審查結果，認美國專利第000000
    0號專利（下稱引證一）已揭露系爭案之同時含有和對高折
    射係數材質與相對低折射係數材質之介電鏡組合，所不同處
    僅是本案將其技術應用於飾物上，係運用申請前既有技術，
    而為熟悉該項技術者所能輕易完成者，難謂具進步性，乃以
    93年1月2日以智專三(一)02017字第09320001640號專利再審
    查核駁審定書（下稱原處分）為「本案應不予專利」之處分
    。上訴人不服，提起訴願，亦遭駁回，遂提起行政訴訟。
二、上訴人起訴主張略謂：(一)引證一之使用目的（保全文件）與
    系爭案完全不同，且未提及可使用「氟化鈣或二氧化矽」作
    為介電鏡中之相對低折射係數材質；另美國專利第0000000
    號（下稱引證二）並未提及系爭案所強調高折射係數材質及
    低折射係數材質之「併用」，亦未具體揭示硫化鋅與二氧化
    矽之「併用」（其僅謂：「可作為透明塗層之有用材質『包
    括』高折射係數材質『以及』低折射係數材質」），更未提
    及系爭案所用之「氟化鈣」；此外，引證一、二均未提及本
    案所欲達成之「經多次洗滌後仍可保持優良反射效果」功效
    ，故系爭案相較於引證一、二具有進步性。(二)系爭案之請求
    項數高達13項，然原處分卻未指明所比對之系爭案請求項數
    ，亦未逐項說明何以認為該項請求項不具進步性之理由。縱
    由被上訴人於再審查核駁理由先行通知書中之敘述觀之，其
    當時之審查意見亦僅提及獨立項（修正前第11及22項，即現
    第1及12項），絲毫未論及附屬項。揆諸「專利審查基準」
    第1-2-20頁第5-6行、第1-2-27頁倒數第5-8行規定及原審法
    院一貫見解（92年度訴字第544號判決），被上訴人既未逐
    項進行審查，其原處分顯屬理由不備。(三)系爭案請求項中，
    「介電鏡」僅為系爭案「發明整體」之其中一項元件。然細
    究原處分中之敘述可知被上訴人僅執著於「介電鏡」之構成
    進行審查，對於構成系爭案發明整體之其他元件及其組合，
    則均未置理，更未說明其何以認為系爭案之發明「整體」不
    具進步性之理由。就此原處分亦有理由不備之違法。(四)被上
    訴人或辯稱「由引證一之『冰晶石或其他相似材質』可推得
    系爭案之『氟化鈣或二氧化矽』」云云。惟「冰晶石」之化
    學式為Na3AlF6，而系爭案之氟化鈣為CaF2，二氧化矽為SiO
    2，與冰晶石之構造顯然截然不同，被上訴人係基於何等理
    由，認為「氟化鈣」及「二氧化矽」係屬「冰晶石」之「相
    似材質」？令人費解。況「冰晶石」根本為系爭案所欲揚棄
    之傳統「介電鏡」材質，技藝人士僅憑引證一之揭示，實無
    從推得系爭案之技術思想。是被上訴人上揭推論顯屬無據。
    (五)再查，「反光附飾物」所屬技術發展空間原已極為有限，
    此由引證二與系爭案之申請日相距25年即可得證。本件系爭
    案卻能突破技術發展上之限制，選用特定之介電鏡及其他元
    件組合而成所需產品，大幅改善洗滌多次後之反射性質；其
    改進縱屬微小（實則甚大），依據「專利審查基準」第1-2-
    21頁第2點末，所揭判斷「顯然的進步」時之各種具體態樣
    ，亦應承認其進步性；被上訴人一再堅持「進步性」之審查
    無須審酌「功效」，顯對專利審查基準1-2-21所揭「進步性
    」之意涵有所誤會等語。為此，訴請將訴願決定及原處分均
    撤銷，被上訴人應為准予專利之處分。
    被上訴人則以：(一)引證一專利說明書中第6欄第23行至第35
    行中即揭示介電鏡(20)包含至少一層相對高折射係數材質及
    至少一層相對低折射係數材質，而該高折射係數材質為包含
    硫化鋅或相似之材質，該相對低折射係數材質可為冰晶石或
    相似之材質：又引證二專利說明書第7欄第36行至第61行中
    即敘及介電鏡之高折射係數材質可為硫化鋅，低折射係數材
    質可為冰晶石、氟化鎂或二氧化矽；因此系爭案申請專利範
    圍第1項其特徵主要在於所含介電鏡之特定物料組合，即包
    含至少一層的相對高折射係數材質與至少一層的相對低折射
    係數材質，係相同於引證一所揭示之「介電鏡(20)包含至少
    一層相對高折射係數材質及至少一層相對低折射係數材質」
    ；而系爭案申請專利範圍第1項所載之相對高折射係數材質
    包含硫化鋅，亦相同於引證一所揭示之「高折射係數材質為
    包含硫化鋅或相似之材質」；又系爭案申請專利範圍第1項
    所載之該相對低折射係數材質包含一選自於包括氟化鈣與二
    氧化矽之物群的材質，亦相當於引證一所揭示之「該相對低
    折射係數材質可為冰晶石或相似之材質」，所不同處僅是案
    將相對低折射係數材質限定於包含一選自於包括氟化鈣與二
    氧化矽之物群的材質，然而引證一已指出該相對低折射係數
    材質可為相似之材質，且引證二亦指出「低折射係數材質可
    為二氧化矽」，顯然本案其以硫化鋅為相對高折射係數材質
    而以二氧化矽為相對低折射係數材質之組合的介電鏡，係為
    引證一、二所揭露，因此系爭案申請專利範圍所載之內容僅
    是上述該兩引證案技術之單純組合及應用，並未能產生有「
    突出的技術特徵」或「顯然的進步」，不具進步性。(二)被上
    訴人於92年9月8日智專三(一)02017字第09220909450號之再審
    查核駁理由先行通知書中已敘及「……又1978年7月25日公
    開之美國第0000000號之專利案，其說明書第7欄第36行至第
    61行中即敘及介電鏡之高折射係數材質可為硫化鋅，低折射
    係數材質可為冰晶石或二氧化矽……」等語，資為抗辯。
三、原審斟酌全辯論意旨及調查證據之結果，略以：(一)按凡利用
    自然法則之技術思想之高度創作，而可供產業上利用者，固
    得依本件核駁處分時專利法第19條暨第20條第1項之規定申
    請取得發明專利。惟其發明如「係運用申請前既有之技術或
    知識，而為熟習該項技術者所能輕易完成時」，仍不得依法
    申請取得發明專利，復為同法第20條第2項所明定。(二)本件
    系爭案係一種暴露透鏡反光附飾物，包含：一層珠粒單層；
    以及一位於鄰近近珠粒層而使得珠粒和介電鏡可以合作反射
    光線的介電鏡；該介電鏡包含至少一層的相對高折射係數材
    質與至少一層的相對低折射係數材質；其中該相對高折射係
    數材質包含硫化鋅，而該相對低折射係數材質包含一選自於
    包括氟化鈣與二氧化矽之物群的材質（詳申請專利範圍第1
    項）。經查：1.系爭案申請專利範圍（修正後）第1及12獨
    立項之構成元件，除一介電鏡之外，雖尚有一層珠粒或遮蔽
    物層，惟珠粒與遮蔽物層均為習知元件，此觀系爭案專利說
    明書圖1a、1b、1c（先前技藝）編號10之珠粒及編號12之遮
    蔽物層即明，故系爭案之技術特徵僅在於介電鏡之特定物料
    組合而已。事實上，上訴人於起訴時亦承認「本案特徵主要
    在於所含介電鏡所涉之特定物料組合」（見起訴書第8項末
    行）；是被上訴人僅就「介電鏡」之構成進行審查，並無違
    誤。2.依系爭案申請專利範圍第1、12項記載，其「介電鏡
    」包含至少一層的相對「高」折射係數材質與至少一層的相
    對「低」折射係數材質；其中該相對高折射係數材質包含「
    硫化鋅」，而該相對低折射係數材質包含一選自於包括「氟
    化鈣」與「二氧化矽」之物群的材質。再觀引證一專利說明
    書第6欄第23行至第35行揭示介電鏡包含至少一層相對「高
    」折射係數材質及至少一層相對「低」折射係數材質，而該
    高折射係數材質為包含「硫化鋅」或相似之材質，該相對低
    折射係數材質可為冰晶石或相似之材質；另引證二專利說明
    書第7欄第36行至第61行亦敘及介電鏡之材質，包括「高」
    折射係數材質如「硫化鋅」，低折射係數材質如冰晶石、氟
    化鎂或「二氧化矽」。顯見，系爭案介電鏡之特定物料組合
    ，即包含至少一層的相對高折射係數材質與至少一層的相對
    低折射係數材質，係相同於引證一所揭示之「介電鏡包含至
    少一層相對高折射係數材質及至少一層相對低折射係數材質
    」；而系爭案之相對高折射係數材質包含硫化鋅，又相同於
    引證一所揭示之「高折射係數材質為包含硫化鋅或相似之材
    質」，或引證二所揭示之「包括高折射係數材質如硫化鋅」
    ；另系爭案之相對低折射係數材質包含一選自於包括氟化鈣
    與二氧化矽之物群的材質，其中之二氧化矽，亦相同於引證
    二所揭示之「包括……低折射係數材質如……二氧化矽」；
    系爭案介電鏡之特定物料組合，實已全部為引證一、二所揭
    露。3.又原處分及訴願決定係以系爭案申請專利範圍所載之
    內容僅是引證一及二技術之單純「組合」及應用，並未能產
    生有突出的技術特徵或顯然的進步，此種技術之單純應用，
    係運用申請前既有技術，而為熟習該項技術者所能輕易完成
    者，因認系爭案不具進步性；故論究系爭案是否具進步性，
    應「組合」引證一、二與本案比較。上訴人以系爭案分別與
    引證一、二單獨比較，而謂系爭案具有進步性云云，並非妥
    適。(三)系爭案發明係應用在「衣服」等物品上而可洗滌之「
    反光」產品；而引證一雖作為保全用，惟其本質仍為「反光
    」物品；引證二則不但應用於「衣服」等物品上，且為「反
    光」物質。故系爭案與引證一、二係屬相同之技術領域。況
    查，引證二本身已揭示高折射係數材質及低折射係數材質之
    「併用」，此觀其原文為「include」（引證二說明書第5欄
    第58行），與系爭案申請專利範圍第1、12項所記載之用語
    「包含」，意義並無不同，可以得知。故上訴人訴稱引證二
    並未提及本案所強調高折射係數材質及低折射係數材質之「
    併用」，亦未具體揭示硫化鋅與二氧化矽之「併用」云云，
    並非事實。(四)有關相對低折射係數材質，引證二雖僅揭示系
    爭案之二氧化矽，而未揭示系爭案之氟化鈣；惟依本案申請
    專利範圍所載低折射係數材質包含一選自於包括「氟化鈣」
    與「二氧化矽」之「物群」的材質；換言之，凡是上開物群
    材料之一，皆為系爭案之專利權，範圍相當寬廣；是其中之
    「二氧化矽」材質既為引證二所揭示，即應視系爭案申請專
    利範圍所載之低折射係數材質已為引證二所揭示，尚難以系
    爭案另有「氟化鈣」置辯（上訴人如認為使用「氟化鈣」之
    洗滌後反射效果較使用「二氧化矽」為優，即應於接到被上
    訴人之再審查核駁理由先行通知書後，修正本案之申請專利
    範圍，將有關相對低折射係數材質部分限縮為「氟化鈣」單
    一材質，而非一物群）。(五)上訴人訴稱本案發明具有「突出
    的技術特徵」或「顯然的進步」，非可輕易完成而具進步性
    ，無非以其說明書內之測試報告為依據；惟姑不論各該測試
    報告之正確性，尚未獲得證實；且查各該測試報告（洗滌後
    之反射率數據），僅說明使用「氟化鈣或二氧化矽」之功效
    優於使用「冰晶石」、使用「氟化鈣」之功效優於使用「氟
    化鎂」而已，至於使用「氟化鈣」之功效是否優於使用「二
    氧化矽」，則不得而知。況使用「二氧化矽」之材質已為引
    證二所揭示，既如前述，上訴人即難仍稱系爭案發明具有突
    出的技術特徵或顯然的進步等由，駁回上訴人原審之訴。
四、上訴意旨復執前詞，並主張：(一)上訴人業於原審主張被上訴
    人一再堅持「進步性」之審查無須審酌「功效」，顯係專利
    審查基準1-2-21所揭「進步性」之意涵有所誤會，原處分適
    用法律確有錯誤。詎原判決對此被上訴人重大違法事項，及
    「面詢程序筆錄」此一重要證據（可證明原處分上揭違法處
    ）漏未斟酌，亦未於原判決中說明何以不採之理由，即認定
    原處分並無違誤，實有違背證據法則及理由不備之違法。(二)
    無論引證一或引證二，均未揭示系爭案之「介電鏡」特定組
    成，尤其未提及使用「氟化鈣」作為「相對低折射係數材質
    」之技術思想。此二事實，僅需稍加比對系爭案及引證案說
    明書之說明即可得知，迺原判決竟一方面援引各說明書中之
    相關說明，一方面卻又作成「本案介電鏡之特定物料組合，
    實已全部為引證一、二所揭露」之結論，試問引證案何處曾
    揭露「氟化鈣」？原判決顯有認定事實未憑證據及理由矛盾
    之瑕疵。(三)上訴人業於原審主張系爭案與引證一發明之應用
    領域及發明目的完全不同。然原判決竟稱「系爭案發明係應
    用在『衣服』等物品上而可洗滌之『反光』產品，而引證一
    雖作為保全用，惟其本質仍為『反光』物品……故系爭案與
    引證一係屬相同之技術領域」云云，因而認定上訴人以「系
    爭案與引證一應用領域不同」故系爭案應具進步性之主張為
    無理由。倘原判決之論證可採，豈非謂凡具有「反光」性質
    之物品均與系爭案屬於相同技術領域？顯然，原判決之理由
    已違反經驗法則，構成違背法令。(四)上訴人已依據被上訴人
    所公布施行之「專利審查基準」規定與行政法院實務，就系
    爭案之發明具備「進步性」之事實盡其舉證責任。迺原判決
    卻稱「至於使用『氟化鈣』之功效是否優於使用『二氧化矽
    』，則不得而知……即難仍稱系爭案發明具有突出的技術特
    徵或顯然的進步」，指摘上訴人未就其「未主張」之事實盡
    舉證責任。按上訴人既「從未主張」使用「氟化鈣」之功效
    「優於」「二氧化矽」，何需加以證明？原判決舉證責任分
    配錯誤且違反論理法則之情，至為明顯。(五)上訴人業於原審
    主張被上訴人僅執著於「介電鏡」之構成進行審查，對於構
    成系爭案發明整體之其他元件及其組合均未置理之重大違背
    法令事實。原判決卻以「系爭案之技術特徵僅在於介電鏡之
    特定物料組合而已……是被告僅就『介電鏡』之構成進行審
    查，並無違誤」，認為專利要件之審查僅需針對所謂之「技
    術特徵」即可，而無須審查其發明之「整體」。原判決已構
    成違背法令至明等語。請求將原判決廢棄改判。
五、本院查：(一)按凡利用自然法則之技術思想之高度創作，而可
    供產業上利用者，固得依本件核駁處分時專利法第19條暨第
    20條第1項之規定申請取得發明專利。惟其發明如「係運用
    申請前既有之技術或知識，而為熟習該項技術者所能輕易完
    成時」，仍不得依法申請取得發明專利，復為同法第20條第
    2項所明定。本件系爭案中介電鏡之特定物料組合，即包含
    至少一層的相對高折射係數材質與至少一層的相對低折射係
    數材質，係相同於引證一所揭示之「介電鏡包含至少一層相
    對高折射係數材質及至少一層相對低折射係數材質」；而系
    爭案之相對高折射係數材質包含硫化鋅，又相同於引證一所
    揭示之「高折射係數材質為包含硫化鋅或相似之材質」，或
    引證二所揭示之「包括高折射係數材質如硫化鋅」；另系爭
    案之相對低折射係數材質包含一選自於包括氟化鈣與二氧化
    矽之物群的材質，其中之二氧化矽，亦相同於引證二所揭示
    之「包括……低折射係數材質如……二氧化矽」；則系爭案
    介電鏡之特定物料組合，實已全部為引證一、二所揭露。且
    因系爭案申請專利範圍所載之內容僅是引證一及二技術之單
    純「組合」及應用，此種技術之單純應用，係運用申請前既
    有技術，而為熟習該項技術者所能輕易完成者，並不具有進
    步性。另系爭案雖係應用於「衣服」等物品上而可洗滌之「
    反光」產品；而引證一作為保全用，惟其本質仍為「反光」
    物品；引證二則不但應用於「衣服」等物品上，且為「反光
    」物質。故系爭案與引證一、二係屬相同之技術領域。並已
    具體揭示硫化鋅與二氧化矽之「併用」。且依系爭案申請專
    利範圍所載低折射係數材質包含一選自於包括「氟化鈣」與
    「二氧化矽」之「物群」的材質；則凡是上開物群材料之一
    ，皆為系爭案之專利權，範圍相當寬廣；是其中之「二氧化
    矽」材質既為引證二所揭示，即應視系爭案申請專利範圍所
    載之低折射係數材質已為引證二所揭示，系爭案實難謂具有
    突出的技術特徵或顯然的進步。系爭案申請專利範圍第1、
    12項所載之內容既已為引證一、二所揭露而不具進步性，且
    被上訴人於92年9月8日智專三(一)02017字第09220909450
    號之再審查核駁理由先行知通書，已詳細告知上訴人，而上
    訴人於申復時，對此並未作任何限縮修正，基於專利權之整
    體性，即應認系爭案不符發明專利之要件。乃原審本於職權
    調查並審認之事實，並於判決理由欄詳敘其證據之取捨、論
    斷之依據，即難謂有理由不備之違法。(二)又查本件引證一說
    明書中第6欄第23行至第35行中已揭示介電鏡包含至少一層
    相對高折射係數材質及至少一層相對低折射係數材質，而該
    高折射係數材質為包含硫化鋅或相似之材質，該相對低折射
    係數材質可為冰晶石或相似之材質；又引證二說明書第7欄
    第36行至第61行中即敘及介電鏡之高折射係數材質可為硫化
    鋅，低折射係數材質可為冰晶石、氟化鎂或二氧化矽，因此
    本案其以硫化鋅為相對高折射係數材質而以二氧化矽為相對
    低折射係數材質之組合的介電鏡，係為引證一、二所揭露，
    熟習該項技術者既已可由引證一、二之教示輕易完成本案申
    請專利範圍所載之內容，則該被引證一、二所揭示技術之「
    功效」本無再探討之必要。上訴人主張渠業於原審主張被上
    訴人一再堅持「進步性」之審查無須審酌「功效」，顯係專
    利審查基準1-2-21所揭「進步性」之意涵有所誤會，原處分
    適用法律確有錯誤。詎原判決對此被上訴人重大違法事項，
    及「面詢程序筆錄」此一重要證據（可證明原處分上揭違法
    處）漏未斟酌，亦未於原判決中說明何以不採之理由，即認
    定原處分並無違誤，實有違背證據法則及理由不備之違法乙
    節，即非可採。(三)上訴理由又主張「無論引證一或引證二，
    均未揭示系爭案之『介電鏡』特定組成，尤其未提及使用『
    氟化鈣』作為『相對低折射係數材質』之技術思想。此二事
    實，僅需稍加比對系爭案及引證案說明書之說明即可得知，
    迺原判決竟一方面援引各說明書中之相關說明，一方面卻又
    作成『系爭案介電鏡之特定物料組合，實已全部為引證一、
    二所揭露』之結論，試問引證案何處曾揭露『氟化鈣』？原
    判決顯有認定事實未憑證據及理由矛盾之瑕疵。」等云云。
    惟查原判決理由欄三(三)(4)中即已指出：「依系爭案申請專
    利範圍所載低折射係數材質包含一選自於包括『氟化鈣』與
    『二氧化矽』之『物群』的材質；換言之，凡是上開物群材
    料之一，皆為系爭案之專利權，範圍相當寬廣；是其中之『
    二氧化矽』材質既為引證二所揭示，即應視系爭案申請專利
    範圍所載之低折射係數材質已為引證二所揭示，尚難以系爭
    案另有『氟化鈣』置辯(上訴人如認為使用『氟化鈣』之洗
    滌後反射效果較使用『二氧化矽』為優，即應於接到本局之
    再審查核駁理由先行通知書後，修正本案之申請專利範圍，
    將有關相對低折射係數材質部分限縮為『氟化鈣』單一材質
    ，而非一物群)。」，因此在實質上系爭案申請專利範圍所
    載之介電鏡之特定物料組合，實已全部為引證一、二所揭露
    ，上開上訴理由自不足採。(四)再查，引證二與系爭案主要之
    應用領域皆為「衣物」，而引證一、二之國際分類(Int.CL.
    )皆是屬G02B 5/128，因此引證一、二本屬相同之技術領域
    ，且與系爭案皆是屬介電鏡結構，故引證一與系爭案係屬相
    同之技術領域無訛。上訴人指稱「系爭案與引證一發明之應
    用領域及發明目的完全不同。然原判決竟稱系爭案發明係應
    用在『衣服』等物品上而可洗滌之『反光』產品，而引證一
    雖作為保全用，惟其本質仍為『反光』物品……故系爭案與
    引證一係屬相同之技術領域云云，因而認定上訴人以『系爭
    案與引證一應用領域不同』故系爭案應具進步性之主張為無
    理由。倘原判決之論證可採，豈非謂凡具有『反光』性質之
    物品均與系爭案屬於相同技術領域？顯然，原判決之理由已
    違反經驗法則，構成違背法令。」云云，尚乏論據。(五)本件
    原判理由欄三(四)僅係針對上訴人所稱本案具有「突出的技
    術特徵」或「顯然的進步」之主張，於判決理由說明因系爭
    案申請專利範圍所載之「二氧化矽」已為引證二所揭露，而
    使用「氟化鈣」之功效是否優於使用「二氧化矽」尚不得而
    知，故認系爭案並未具有「突出的技術特徵」或「顯然的進
    步」，並未就此部分命上訴人舉證。則上訴意旨指稱：上訴
    人已依據被上訴人所公布施行之「專利審查基準」規定與行
    政法院實務，就系爭案之發明具備「進步性」之事實盡其舉
    證責任。原判決卻認上訴人應就「未主張」之事實盡舉證責
    任，顯然有舉證責任分配錯誤且違反論理法則之情云云。自
    屬誤會。(六)原判決於理由欄三(一)僅在說明上訴人於起訴時
    已承認「本案特徵主要在於所含介電鏡所涉之特定物料組合
    」，是以被上訴人僅就「介電鏡」之構成進行審查，並無違
    誤。並未認為專利要件之審查僅需針對所謂之技術特徵即可
    ，而無須審查其發明之整體。況查，原處分卷附被上訴人於
    92年9月8日發文之再審查案核駁理由先行通知書(上訴人訴
    訟代理人於92年11月1日收受)中即已載明「而本案申請專利
    範圍第1項及第10項等獨立項所載之珠粒單層及介電鏡之整
    體結構係為初審引證案所揭露」，對於構成系爭案發明整體
    之其他元件及其組合，並非全未置理。則上訴人指稱：上訴
    人業於原審主張被上訴人僅執著於「介電鏡」之構成進行審
    查，對於構成系爭案發明整體之其他元件及其組合均未置理
    之重大違背法令事實。原判決卻以「系爭案之技術特徵僅在
    於介電鏡之特定物料組合而已……是被告僅就『介電鏡』之
    構成進行審查，並無違誤」，認為專利要件之審查僅需針對
    所謂之「技術特徵」即可，而無須審查其發明之「整體」。
    原判決已構成違背法令至明云云，亦無可採。(七)綜上所述，
    原審已就維持被上訴人核駁之處分及訴願決定所持理由，敘
    明其判斷之依據，將判斷而得心證之理由，記明於判決，並
    無上訴人所稱判決不備理由或理由矛盾等情事。且原判決所
    適用之法規與本件應適用之法規並無違背，亦無所謂原判決
    違背法令之情形；上訴人對於業經原判決詳予論述不採之事
    由再予爭執，核屬法律上見解之歧異，其任意就原審取捨證
    據、認定事實之職權行使，指摘其為不當，進而求廢棄原判
    決，難認有理由，應予駁回。
據上論結，本件上訴為無理由，爰依行政訴訟法第255條第1項、
第98條第3項前段，判決如主文。
中　　華　　民　　國　　96　　年　　5　　 月　　18　　日
                  第五庭審判長法  官　林　茂　權
                              法  官  鄭　小  康
                              法  官  鄭　忠　仁
                              法  官　黃　本　仁
                              法  官　吳　東　都
以  上  正  本  證  明  與  原  本  無  異
中　　華　　民　　國　　96　　年　　5　　 月　　21　　日
　　　　　　　　　　　　　　　書記官　王　福　瀛
